---
title: 'Sta 112 : Données longitudinales'
author: "Axelle Dupont"
date: "30 juillet 2016"
output: html_document
---
Chargement des données

```{r,warning=FALSE,message=FALSE}
library(lme4)
library(mice)
library(ggplot2)
library(lattice)
load("F:/CNAM/Sta112/projet/STA112_LONG2.RData")
```

Première description du jeu de données :
```{r}
str(data3)
md.pattern(data3)
```
Seules les valeurs de l'évaluation au bout de 4 ans sont manquantes.

Transformation des données au format long :
```{r}
data3l<-reshape(data3,varying = c("eval.1","eval.2","eval.3","eval.4"),direction = "long")
head(data3l)
```


```{r}
ggplot(data = data3l, aes(x = time,y=eval,group=id,colour=id))+ geom_line()+ scale_colour_distiller(palette = "RdGy") + theme(legend.position="none")
```

* On teste un modèle avec un intercept et un pente (temps) en effet aléatoire : 


```{r}
a<-lmer(eval~Sex + Langue + Pauvrete + Assi +  (1+ time|id),data=data3l,REML=FALSE)
summary(a)

```
On peut également tester une interaction entre le temps et l'assiduité en effet fixe. 

```{r}
c<-lmer(eval~Sex + Langue + Pauvrete + Assi + time*Assi + (1+ time|id),data=data3l,REML=FALSE)
summary(c)
```

* Si l'on effectue un test de comparaison de vraisemblance : 

```{r}
anova(a,c)
```

Le test n'étant pas significatif, nous choisirons le modèle le plus simple, sans interactions.

```{r}
ab<-lmer(eval~Sex + Langue + Pauvrete + Assi + (1+ time|id),data=data3l,REML=TRUE)
summary(ab)

```


* Vérification du modèle : 

```{r}
qqnorm(residuals(ab))
plot(density((residuals(ab))))
plot(ab,type=c("p","smooth")) ## fitted vs residual
```

Les résidus sont distribués normalement et aléatoirement selon les valeurs estimées.

* Imputation multiple

On exclut de la matrice des prédicteurs l'identifiant des patients. Les évaluations manquantes seront imutées par predictive mean matching.

```{r}
ini <- mice(data3l, maxit = 0, pri = FALSE)
pred<-ini$pred
pred[,"id"]<-0
pred

meth<-ini$meth

imput<- mice(data3l, pred=pred, meth=meth,seed=123)

```

5 jeux de données ont été imputés, nous faisons les analyses sur chaque jeux de données imputées


```{r}
fit<-with(imput,lmer(eval~Sex + Langue + Pauvrete + Assi +(1+ time|id),REML=TRUE))

```
Ces résultats doivent être poolés.

```{r}
summary(pool(fit))
```




library(Amelia)
library(lme4)
library(merTools)
library(plyr)

 a.out <- amelia(data3l, idvars = "id", noms = c("Sex","Langue","Pauvrete","Assi"), m = 10)
 mods <- lapply(a.out$imputations,function(d) lmer(eval ~ Sex+ Langue + Pauvrete +  Assi+ time+ Assi*time + (1+time|id), data = d))

imputeFEs <- ldply(mods, FEsim,n.sims = 1000)
imputeREs <- ldply(fit, REsim,n.sims = 1000)

imputeREs <- ddply(imputeREs, c("term"), summarize, mean = mean(mean), 
               median = mean(median), sd = mean(sd))

imputeFEs <- ddply(imputeFEs, c("term"),summarize, meanEff = mean(mean), 
               medEff = mean(median), sdEff = mean(sd))


REsdExtract <- function(model){
  out <- unlist(lapply(VarCorr(model), attr, "stddev"))
  return(out)
}

REcorrExtract <- function(model){
  out <- unlist(lapply(VarCorr(model), attr, "corre"))
  return(min(unique(out)))
}



modStats <- cbind(ldply(mods, REsdExtract), ldply(mods, REcorrExtract))




